489Edepot - Archives communales déposées de Servance
Archives Départementales de la Haute-Saône
- ARCHIVES MODERNES
  - VOIRIE-MOYENS DE TRANSPORT-REGIME DES EAUX
    - Champ de foire, anticipations (1886, 1 plan), construction d'une voie d'accès: devis, vente et échange de terrains, émargement et réception des matériaux pour exhaussement du sol (1 cahier, 1903-1907). Eclairage des rues, prospectus et correspondance (1909-1913)., 1886-1913; 489 Edepot 72; O1
    - Chemin rural n° 1, de Servance à Bourgagotte, reconnaissance et élargissement (plan), copie d'une transcription de vente de terres pour prolongement du chemin (1819-1822, 1873-1930, 1981). Chemin vicinal ordinaire n° 4 dit de la l'Eau, alignement (1846-1859, 1 plan (6)). Chemin vicinal ordinaire n° 5, de Servance à Beulotte-Saint-Laurent, travaux, élargissement, alignement (1865-1891). Chemin vicinal ordinaire n° 1, de Servance à Miellin, création d'un embranchement, travaux, abattage d'arbres, rectification, alignement (1867-1923, plans). Chemin de petite communication n° 7, de Servance à Bozon-Dessous, alignement (1870-1875). Chemin vicinal ordinaire n° 7, allant à la Fâche, réfection du pont: devis, plan, alignement, élargissement (1870-1913). Chemin vicinal ordinaire n° 2, allant à Belfahy, élargissement (1873-1878, plan). Chemin vicinal ordinaire n° 2, de Servance à Faucogney, alignement, élargissement (1907). Chemin du Revers aux Chiens, élargissement, acquisition de terrains (1907-1909). Chemin du Mont Cornu, établissement (1908-1913). Chemin vicinal ordinaire n° 10, des Moussières à la Place de la Mairie, réparations (1910-1913). Chemin de grande communication n°4, de Besançon au Thillot, réparations, alignement, construction de rigoles pavées, abattage d'arbres (1859-1919)., 1819-1981; 489 Edepot 73; O2
      RESEAU ROUTIER; ROUTE DEPARTEMENTALE
      BELFAHY; BESANCON; BEULOTTE-SAINT-LAURENT; BOURGAGOTTE; BOZON-DESSOUS (LE); EAU (LA L'); FACHE (LA); FAUCOGNEY-ET-LA-MER; MIELLIN; MONT-CORNU; MOUSSIERES (LES); REVERS AUX CHIENS; SERVANCE; THILLOT (LE)
    - Pont des "Six Quartes", reconstruction (1907-1919). Ponts du Saucy, des Bagès, sur le bief du moulin, de la Grève, construction et reconstruction: devis, réparations (1820-1920)., 489 Edepot 74; O3
      OUVRAGE D'ART
      Noms d'édifices:
      PONT DE LA GREVE; PONT DES BAGES; PONT DES SIX QUARTES; PONT DU SAUCY
      GREVE (LA); SERVANCE
    - Chemins vicinaux, tableaux généraux, classement, reconnaissance, réparations: devis, correspondance (1806-1914). Ressources (1850-1909). Prestations (1838-1909)., 489 Edepot 75; O4
      RESEAU ROUTIER
    - Chemin de fer vicinal, ligne de Lure à Haut-du-Them, rectification de la ligne, agrandissement de la gare (1900-1910, 1 plan), projet de tramway électrique (1912-1913). Halte des Moussières, construction d'un abri: devis, plan, mémoire (1909-1910). Carrière, établissement pour les besoins des services routiers militaire et civil (1917, plan). Curage des rivières et fossés (1821-1827, 1906-1923, plan). Règlement d'eau sur l'Ognon (1829, 1839, 1883-1915), sur le Bozon (1907, 1909), le Miellin (1895-1897)., 1821-1917; 489 Edepot 76; O5
      CARRIERE; COURS D'EAU; GARE; RESEAU FERROVIAIRE
      BOZON (LE); HAUT-DU-THEM-CHATEAU-LAMBERT; LURE; MIELLIN (ruisseau de); MOUSSIERES (LES); OGNON (L'); SERVANCE
  - CULTE
    - Création d'un vicariat (1821, 1827, 1884). Traitement des vicaires (1819, 1822). Séparation des Eglises et de l'Etat, attribution des biens (1909), répartition entre les communes des sommes rendues disponibles par la suppression du budget des cultes (1911-1913). Fabrique, legs (1822-1823, 1875, 1913), comptes de gestion (1818, 1828, 1896-1905), budgets (1897-1904), compte administratif (1895)., 1819-1913; 489 Edepot 77; P1
      CATHOLICISME
  - ASSISTANCE ET PREVOYANCE
    - Assistance aux vieillards et infirmes, allocation mensuelle, dette alimentaire, état nominatif, demande d'assistance (1854-1924). Enfants assistés, demande de secours, placement à l'orphelinat, à l'hospice, livrets d'enfants admis à l'hospice de Gray (1849-1917). Aliénés, placement d'office, évasion, décès, frais de pension (1853-1916). Asile de Neurey, placement, refus, décès (1875-1920). Dépôt de mendicité, admission (1870). Médecine gratuite: listes des indigents (1866-1930)., 1849-1930; 489 Edepot 78; Q1
      AIDE SOCIALE; AIDE SOCIALE A L'ENFANCE
    - Bureau de bienfaisance (8), délibérations* de la commission d'assistance (1914-1943), nomination des membres (1861-1938), legs au bureau (1822, 1875-1904). Commission cantonale, élection de délégués (1911-1929)., 1822-1943; 489 Edepot 79; Q2
      AIDE SOCIALE
    - Chômage, taux et majoration des allocations (1939). Procès-verbaux des déclarations d'accidents du travail (1900-1946, 6 cahiers, 1955-1956, 1971). Caisse d'épargne, liste nominative des livrets, création, puis fermeture d'une succursale, nomination des administrateurs, statuts (1910-1913)., 1900-1971; 489 Edepot 80; Q3
      ACCIDENT DU TRAVAIL; CAISSE D'EPARGNE; PROTECTION SOCIALE
  - INSTRUCTION PUBLIQUE
    - Rapports et correspondance concernant l'état de l'instruction primaire dans la commune (1843). Création d'une caisse des écoles (1881-1882). Création d'écoles mixtes au Miellenot, aux Grilloux, au Moiseaubeau (1882). Déclarations verbales concernant les enfants instruits dans la famille (1882). Autorisation de rentrer à l'école pour les enfants de 13 à 16 ans (1891). Conversion d'une école libre de hameau en école publique (1870, 1873). Diplôme du brevet de capacité pour l'enseignement primaire (1851). Acquisition de cartes géographiques et d'un tableau de système métrique (1872). Concession accordée de 3 fusils scolaires (1882). Listes des enfants de 0 à 13 ans (1886), de 6 à 13 ans (1882-1888), liste des enfants de l'école du Monthury (s.d.). Listes des enfants admis gratuitement (1852-1863, 1871-1881). Extraits du registre d'appel, école du Moiseaubeau (1900), école du Miellenot (1902). Nominations d'instituteurs et institutrices (1819, 1846, 1868-1948). Traitement (1859-1876). Mobilier, devis pour fabrication de bancs et de tables (1839), inventaires dans les différentes écoles (1885-1938). Commission municipale scolaire, élection de délégués (1882-1912)., 1819-1938; 489 Edepot 81; R1
      DROITS DE SCOLARITE; INSTITUTEUR
      GRILLOUX (LE); MIELLENOT (LE); MOISEAUBEAU (LE); MONTHURY; SERVANCE
    - Résumé des rôles et décomptes de la rétribution scolaire (1851-1865, 1881). Rôles de la rétribution scolaire (1867-1875)., 1851-1881; 489 Edepot 82; R2
      DROITS DE SCOLARITE
    - Bourse Desfrançois (François-Joseph-Florian): testaments, legs (1883-1885), correspondance pour réclamer la bourse accompagnée de bulletins de notes des élèves boursiers (1873-1948). Legs à l'école congréganiste (1874-1906). Bibliothèque municipale, achat de livres, dons, liste des adhérents (1897-1907)., 489 Edepot 83; R3
      BIBLIOTHEQUE; BOURSE D'ETUDE
      DESFRANCOIS (François-Joseph-Florian)
  - PIECES D'ORIGINE PRIVEE
    - Actes de vente entre particuliers d'une ferme à Bourgagotte., 1886; 489 Edepot 84; S1
      VENTE PUBLIQUE IMMOBILIERE